【裁判字號】    98,交聲,413
【裁判日期】    990412
【裁判案由】    違反道路交通管理處罰條例
【裁判全文】
臺灣宜蘭地方法院交通事件裁定         98年度交聲字第413號
移送機關    交通部公路總局臺北區監理所宜蘭監理站
異  議  人  甲○○○
上列異議人因違反道路交通管理處罰條例案件，對於原處分機關
即交通部公路總局臺北區監理所宜蘭監理站中華民國98年11月16
日所為之處分（原處分案號：宜監字第裁43-ZEP035007號）聲明
異議，本院裁定如下：
    主  文
異議駁回。
    理  由
一、異議人即受處分人甲○○○經警舉發其所有之V9-1575號自
    用小客車，於民國98年6月29日0時20分許行經岡山收費站
    「汽車行駛於應繳費之公路不依規定繳費（無e通機或其他
    問題致未完成扣款）（98年6月29日0時20分過違規地點，經
    通知補繳，繳費期限98年8月10日止未補繳）」違規。原處
    分機關調查後，認異議人「汽車行駛於應繳費之公路不依規
    定繳費」之違規情節屬實，依道路交通管理處罰條例第27條
    第1項規定，裁處異議人罰鍰新臺幣4,000元。
二、異議意旨以：異議人之女乙○○在98年6月29日0時20分經過
    岡山收費站，因車上的電子收費儀器有誤導致沒扣款成功，
    伊等在98年7月28日至遠傳電信股份有限公司（下簡稱遠傳
    電信）臺南新化門市補單繳款時，該門市並未將此部分款項
    列出，導致伊此筆款項漏未補繳，卻因此逾期要罰鍰，異議
    人不服，爰於法定期間內聲明異議，請求撤銷原處分等語。
三、按汽車行駛於應繳費之公路、橋樑、隧道或輪渡，不依規定
    繳費者，處汽車所有人或駕駛人新臺幣3,000元以上6,000元
    以下罰鍰，並追繳欠費，道路交通管理處罰條例第27條第1
    項定有明文。
四、經查，異議人所有車牌號碼V9-1575號自用小客車，於98年6
    月29日0時20分許，行經岡山收費站ETC車道，因未能扣款成
    功，遠通電收股份有限公司（以下簡稱遠通公司）為此製發
    補繳通行費及作業處理費通知單，向異議人催繳通行費及作
    業處理費，繳款期限為98年8月10日，該通知單於98年7月21
    日送達異議人住所即宜蘭縣宜蘭市○○路49巷2弄76號4樓，
    由異議人上開住所社區受雇人林維新簽收，惟異議人未依限
    繳納通行費及作業處理費之事實，為異議人所不爭，並有遠
    通公司98年12月24日總發字第09801353號函暨所附補繳通行
    費及作業處理費通知單、送達證書在卷可參，自堪認定。異
    議人雖以其至遠傳電信臺南新化門市補單繳費時，該門市未
    列出此筆款項，導致其漏未補繳等情置辯，惟經本院向遠傳
    電信臺南新化特約服務中心函詢結果，異議人前揭自小客車
    於98年6月29日至98年7月28日期間均無至該門市補單繳費之
    紀錄（見本院卷第40頁），異議人執此抗辯為無理由，不足
    採信。
四、綜上，異議人前揭汽車行駛於應繳費之公路不依規定繳費之
    違規行為，並無疑義，原處分機關援引道路交通管理處罰條
    例第27條第1項規定，裁處異議人罰鍰新臺幣4,000元，於法
    並無不合，本件異議為無理由，應予駁回。
五、依道路交通案件處理辦法第19條，裁定如主文。
中    華    民    國    99    年    4     月    12    日
                    交通法庭  法  官  鄧晴馨
上正本證明與原本無異。
如不服本裁定，得於收受裁定正本後5日內，向本院提出抗告狀
。
                              書記官  林怡君
中    華    民    國    99    年    4     月    12    日

司法院資訊處製作；財團法人民間司法改革基金會備份。
